【裁判字號】    98,訴,1120
【裁判日期】    990304
【裁判案由】    毒品危害防制條例
【裁判全文】
臺灣臺北地方法院刑事判決              98年度訴字第1120號
公  訴  人  臺灣臺北地方法院檢察署檢察官
被      告  甲○○
上列被告因毒品危害防制條例案件，經檢察官提起公訴（97年度
偵字第25969號），本院判決如下：
    主  文
甲○○轉讓第一級毒品，處有期徒刑壹年貳月。
    事  實
一、甲○○（所涉施用第一、二級毒品罪嫌部分，業經本院以98
    年度訴字第48號判處應執行有期徒刑8月，並經臺灣高等法
    院以98年度上訴字第1648號駁回上訴確定在案）明知海洛因
    為毒品危害防制條例所規定之第一級毒品，不得非法持有、
    轉讓，竟仍基於轉讓第一級毒品之犯意，於民國97年11月19
    日凌晨零時30分許，在臺北市大安區○○○路○段133號9樓
    ，無償轉讓第一級毒品海洛因0.1公克予友人乙○○（業經
    臺灣臺北地方法院檢察署檢察官以98年度毒偵字第139號緩
    起訴處分確定）施用。嗣經警於同日中午12時40分許，持本
    院97年度聲搜字第1645號所核發之搜索票前往上址搜索時，
    當場扣得甲○○所有供其施用之第一級毒品海洛因6包（合
    計淨重2. 54公克，空包裝總重1.32公克）、第二級毒品甲
    基安非他命1包（淨重0.394公克，經取樣0.0002公克鑑驗，
    餘重0.3938公克）、分裝袋1包、殘渣袋1個、分裝吸管3支
    、吸食器1組、電子磅秤1台等物，始查悉上情。
二、案經臺北市政府警察局中山分局報告臺灣臺北地方法院檢察
    署檢察官偵查起訴。
    理  由
一、按被告以外之人於審判外之言詞或書面陳述，除法律有規定
    者外，不得作為證據，刑事訴訟法第159條第1項定有明文；
    復按被告以外之人於審判外之陳述，雖不符前4條之規定，
    而經當事人於審判程序同意作為證據，法院審酌該言詞陳述
    或書面陳述作成時之情況，認為適當者，亦得為證據；當事
    人、代理人或辯護人於法院調查證據時，知有第159條第1項
    不得為證據之情形，而未於言詞辯論終結前聲明異議者，視
    為有前項之同意；同法第159條之5規定甚明。本案據以認定
    被告甲○○犯罪事實之證據，部分屬於傳聞證據，惟因被告
    及公訴人於本院言詞辯論終結前，均未對於證據能力聲明異
    議，依刑事訴訟法第159條之5第1、2項規定，視為同意上開
    證據具備證據能力；本院審酌該等傳聞證據作成之情況，亦
    無違法或不當情事，因而認為適當，故該等傳聞證據均具備
    證據能力而得作為證據；至其餘資以認定本案犯罪事實之非
    供述證據（詳後述），亦查無違反法定程序取得之情形，依
    同法第158條之4反面規定，應具證據能力，合先敘明。
二、訊據被告甲○○矢口否認上揭事實，辯稱：伊與乙○○係男
    女朋友關係，伊與乙○○均有施用毒品之慣行，伊與乙○○
    所施用之毒品係伊與乙○○2人所合資購買，乙○○如要施
    用毒品，會自行拿取，並非伊所轉讓予乙○○施用云云，惟
    查：
（一）證人乙○○於警詢時證稱：甲○○、王信忠與伊均有施用
      海洛因與安非他命之習慣，伊最後一次施用第一級毒品海
      洛因係於97年11月19日凌晨零時30分許，在臺北市大安區
      ○○○路2段133號9樓公司客廳內施用的，海洛因係於上
      開時地向被告要來施用的，被告約予伊施用一次的數量，
      約0.1公克，因當時毒癮發作很難過，所以才向被告要一
      點海洛因來施用，被告因為想要追求伊，所以才會無償提
      供海洛因予伊施用等語（參見偵卷第16至18頁）；於檢察
      官偵訊時亦復供稱：被告有請我用過毒品，算是我跟他要
      的。他跟我說不要吃了，但我說真的很難過，拜託他，他
      就拿給我了等語（參見偵卷第118頁）。又被告於97年11
      月19日為警查獲時扣案所扣得之粉末6包，經送請檢驗結
      果，確均含第一級毒品海洛因成分（合計淨重2.54公克，
      空包裝總重1.32公克），有法務部調查局濫用藥物實驗室
      97年12月17日所出具之鑑定書乙紙存卷可查（參見偵卷第
      108頁），參以乙○○於97年11月19日為警查獲時所採集
      之尿液經送請臺灣尖端先進生技醫藥股份有限公司檢驗之
      結果，亦確呈嗎啡陽性反應，有該公司97年12月5日濫用
      藥物檢驗報告乙紙在卷可憑（參見偵卷第124頁），足認
      乙○○上開證稱確與事實相符，而堪採信。
（二）雖乙○○嗣於本院審理時附和被告之供述，證稱：其所施
      用之第一級毒品海洛因係與被告合資所共同購買，並未區
      分係何人所有云云，並辯稱其於警詢及檢察官偵訊時藥癮
      發作，很累，只想趕快結束偵訊，所以並未思考，隨便亂
      講，且因伊累得有時候會睡著，故同樣的問題會重複問許
      多次，又警詢時警察語氣兇惡，意思好像要伊說什麼，很
      模稜兩可，但檢察官訊問時則無此情形云云（參見本院卷
      第2至8頁），但經本院勘驗證人乙○○警詢筆錄之結果，
      警詢筆錄係採一問一答方式進行，且乙○○於警詢時之應
      答流利，並無語氣停頓、精神不佳之情形，警員詢問語氣
      亦無脅迫不耐、強制取供之情事，有本院98年11月20日勘
      驗筆錄乙份在卷可佐（參見本院卷第44至52頁），足認證
      人乙○○於本院審理時之證述，應係事後迴護被告之詞。
      又乙○○於本院審理時證稱，被告此次遭查獲扣案之第一
      級毒品海洛因6包（合計淨重2.54公克）係其於遭查獲前2
      天與被告一起去新莊向綽號「阿奇」之友人所購買，係購
      買半錢，價格為1萬元，被告亦附和乙○○之證稱，為相
      同之供述，但與被告於警時所供稱，係以1萬7千元向「阿
      奇」購買1錢之情不同，又所稱以1萬元購買半錢，亦與本
      件實際扣案之海洛因不僅半錢之情不符，益徵乙○○事後
      於本院審理時之證述，顯有不可信之特別情況，其於警詢
      及檢察官偵訊時之證述，則具有較可信之特別情況，且為
      證明犯罪事實存否所必要者，自較可採。
（三）綜上所述，本件被告確有轉讓第一級毒品海洛因予乙○○
      施用之犯行，事證明確，應堪認定，應予依法論科。
三、按海洛因係毒品危害防制條例第2條第2項第1款所規範之第
    一級毒品，是核被告所為，係犯毒品危害防制條例第8條第1
    項之轉讓第一級毒品罪。被告轉讓前持有毒品之低度行為，
    為轉讓之高度行為吸收，不另論罪。爰審酌被告明知毒品煙
    癮危害之烈，竟因與乙○○為男女朋友之關係，為求獲得乙
    ○○歡心，即無償提供第一級毒品海洛因予乙○○施用之犯
    罪動機、目的、手段，本件被告所轉讓之毒品數量甚微，及
    被告於本院審理時否認犯行之態度等一切情狀，量處如主文
    所示之刑，以資懲儆。末查，被告經扣案之第一級毒品海洛
    因6包（合計淨重2.54公克，空包裝總重1.32公克）、第二
    級毒品甲基安非他命1包（淨重0.394公克，經取樣0.0002公
    克鑑驗，餘重0.3938公克）、分裝袋1包、殘渣袋1 個、分
    裝吸管3支、吸食器1組、電子磅秤1台等物，與被告所為本
    件犯行並無直接關係，且除電子磅秤1台外，其餘物品均經
    本院於98年度訴字第48號被告所犯施用毒品案件諭知沒收，
    爰不另為沒收之諭知，併此敘明。
據上論斷，應依刑事訴訟法第第299條第1項前段，毒品危害防制
條例第8條第1項，判決如主文。
本案經檢察官文家倩到庭執行職務
中    華    民    國     99    年    3     月    4    日
                  刑事第十五庭  審判長法  官  廖紋妤
                                      法  官  吳麗英
                                      法  官  黃桂興
上正本證明與原本無異。
如不服本判決應於收受送達後10日內向本院提出上訴書狀，並應
敘述具體理由；其未敘述上訴理由者，應於上訴期間屆滿後20日
內向本院補提理由書（圴須按他造當事人之人數附繕本）「切勿
逕送上級法院」。
                                      書記官  陳品潔
中    華    民    國     99    年    3     月    4    日
附錄本案論罪科刑法條全文:
毒品危害防制條例第8條
轉讓第一級毒品者，處1年以上7年以下有期徒刑，得併科新臺幣
1百萬元以下罰金。
轉讓第二級毒品者，處6月以上5年以下有期徒刑，得併科新臺幣
70萬元以下罰金。
轉讓第三級毒品者，處3年以下有期徒刑，得併科新臺幣30萬元
以下罰金。
轉讓第四級毒品者，處1年以下有期徒刑，得併科新臺幣10萬元
以下罰金。
前四項之未遂犯罰之。
轉讓毒品達一定數量者，加重其刑至二分之一，其標準由行政院
定之。

司法院資訊處製作；財團法人民間司法改革基金會備份。
